臺灣臺中地方法院刑事判決
110年度交易字第1661號
公  訴  人  臺灣臺中地方檢察署檢察官
被      告  張峻鳴



上列被告因公共危險案件，經檢察官提起公訴（110年度速偵字
第4239號），被告於準備程序中就被訴事實為有罪之陳述，經告
以簡式審判之旨，並聽取意見後，裁定行簡式審判程序，判決如
下：
    主    文
張峻鳴駕駛動力交通工具而吐氣所含酒精濃度達每公升零點二五
毫克以上，累犯，處有期徒刑陸月，併科罰金新臺幣參萬元，有
期徒刑如易科罰金，罰金如易服勞役，均以新臺幣壹仟元折算壹
日。
    事實及理由
一、按除被告所犯為死刑、無期徒刑、最輕本刑為3 年以上有期
    徒刑之罪或高等法院管轄第1 審案件者外，於第273 條第1
    項程序進行中，被告先就被訴事實為有罪之陳述時，審判長
    得告知被告簡式審判程序之旨，並聽取當事人、代理人、辯
    護人及輔佐人之意見後，裁定進行簡式審判程序；除簡式審
    判程序、簡易程序及第376 條第1 款、第2 款所列之罪之案
    件外，第1 審應行合議審判，刑事訴訟法第273 條之1 第1
    項、第284 條之1 分別定有明文。本件被告張峻鳴係涉死刑
    、無期徒刑、最輕本刑為3 年以上有期徒刑之罪或高等法院
    管轄第1 審案件以外之罪，並於本院行準備程序時就被訴事
    實為有罪之陳述，本院裁定改行簡式審判程序進行審理，是
    本件之證據調查，依刑事訴訟法第273 條之2 規定，不受同
    法第159條第1 項、第161 條之2 、第161 條之3 、第163 
    條之1 及第164 條至第170 條規定之限制，合先敘明。
二、本件犯罪事實及證據，除證據部分應補充被告於本院準備程
    序及審理時之自白外，其餘均引用檢察官起訴書之記載（如
    附件）。
三、論罪科刑
(一)核被告張峻鳴所為，係犯刑法第185條之3第1項第1款駕駛動
    力交通工具而吐氣所含酒精濃度達每公升0.25毫克以上之罪
    。查被告前有如犯罪事實欄所載之論罪科刑及有期徒刑執行
    完畢之紀錄，有臺灣高等法院被告前案紀錄表在卷可稽，其
    受有期徒刑執行完畢，於5年以內故意再犯本件有期徒刑以
    上之罪，為累犯，而其前案亦係酒後駕車，於執行完畢後再
    犯同類行為，顯見被告對先前酒醉駕車犯行所處刑罰反應力
    薄弱，需再加重其處罰，以助其徹底改過，並兼顧社會防衛
    之效果，爰依刑法第47條第1項規定，加重其刑。
(二)爰審酌被告為身心健全之成年人，其應知政府機構一再宣導
    飲酒後駕駛車輛之行為涉有刑責，且酒精成分對人之意識、
    控制能力具有不良影響，超量飲酒後會導致對週遭事物之辨
    識及反應能力較平常狀況薄弱，飲酒後駕車將對往來之公眾
    及駕駛人自身皆具有高度危險性，應避免飲酒後駕車行為，
    惟被告未予克制，竟於飲酒後騎車上路，並撞擊自用小客車
    ，經警到場處理對其施以呼氣酒精濃度測試，測得其吐氣所
    含酒精濃度為每公升0.99毫克，實屬不該，尤其被告於本件
    犯行前已有5次酒後駕車之前案紀錄，有前開被告前案紀錄
    表可參，乃被告於公共危險案件執行完畢後，復再犯本件犯
    行，足見其並無悔改之意，惟考量被告犯後於警詢、偵查及
    本院均坦承酒後駕車犯行，態度尚可，並衡以其犯罪之動機
    、目的，暨考量其自陳高職畢業，未婚，沒有小孩，從事洗
    床，月薪約3萬5000元左右，要負擔家裡的房貸、車貸之智
    識程度、家庭經濟狀況等一切情狀，量處如主文所示之刑，
    並諭知有期徒刑如易科罰金、罰金如易服勞役之折算標準，
    以示懲儆。
據上論斷，依刑事訴訟法第273條之1第1項、第299條第1項前段
、第310條之2、第454條第2項，刑法第185條之3第1項第1款、第
47條第1項、第41條第1項前段、第42條第3項前段，刑法施行法
第1條之1第1項，判決如主文。
本案經檢察官張容姍起訴，檢察官賴謝銓到庭執行職務。　
中　　華　　民　　國　　110 　年　　12　　月　　13　　日
                  刑事第五庭    法  官  黃龍忠
以上正本證明與原本無異。
如不服本判決應於收受判決後20日內向本院提出上訴書狀，並應
敘述具體理由；其未敘述上訴理由者，應於上訴期間屆滿後20日
內向本院補提理由書（均須按他造當事人之人數附繕本）「切勿
逕送上級法院」。
                                書記官  華鵲云
中　　華　　民　　國　　110 　年　　12　　月　　13　　日

附錄論罪科刑法條
刑法第185條之3駕駛動力交通工具而有下列情形之一者，處二年
以下有期徒刑，得併科二十萬元以下罰金：
一、吐氣所含酒精濃度達每公升零點二五毫克或血液中酒精濃度
    達百分之零點零五以上。
二、有前款以外之他情事足認服用酒類或其他相類之物，致不能
    安全駕駛。
三、服用毒品、麻醉藥品或其他相類之物，致不能安全駕駛。
因而致人於死者，處三年以上十年以下有期徒刑；致重傷者，處
一年以上七年以下有期徒刑。
曾犯本條或陸海空軍刑法第五十四條之罪，經有罪判決確定或經
緩起訴處分確定，於五年內再犯第一項之罪因而致人於死者，處
無期徒刑或五年以上有期徒刑；致重傷者，處三年以上十年以下
有期徒刑。
附件：
臺灣臺中地方檢察署檢察官起訴書
                                   110年度速偵字第4239號
    被　　　告  張峻鳴  男　39歲（民國00年00月00日生）
                        住○○市○○區○○路00號
                        國民身分證統一編號：Z000000000號
上列被告因公共危險案件，業經偵查終結，認應提起公訴，茲將
犯罪事實及證據並所犯法條分敘如下：犯罪事實
一、張峻鳴前有5次公共危險犯行，最近1次於民國107年間，因
    公共危險案件，經法院判處有期徒刑6月確定，於108年1月2
    4日易科罰金執行完畢。詎仍不知悔改，於110年10月30日20
    時許，在臺中市潭子區潭富路之公司內，飲用啤酒後，仍騎
    乘車牌號碼000-000號普通重型機車上路。嗣於同日22時15
    分許，途經臺中市○○區○○路0段00號附近時，不慎撞及由林
    遠清所駕駛之車牌號碼0000-00號自用小客車。經警據報前
    往現場處理，並於同日22時37分許對張峻鳴施以吐氣酒精濃
    度測試，測得其吐氣所含酒精濃度為每公升0.99毫克，而查
    獲上情。
二、案經臺中市政府警察局大雅分局報告偵辦。證據並所犯法條
一、上揭犯罪事實，業據被告張峻鳴於警詢及偵查中坦承不諱，
    核與證人林遠清於警詢中之證述大致相符，復有臺中市政府
    警察局大雅分局潭子分駐所道路交通事故當事人酒精測定紀
    錄表、員警職務報告、道路交通事故現場圖、道路交通事故
    調查報告表（一）、（二）、A3類道路交通事故調查報告表
    各1份、臺中市政府舉發違反道路交通管理事件通知單影本2
    份及現場照片24張、車輛詳細資料報告等在卷可稽，足認被
         告之自白與事實相符，其犯嫌堪以認定。
二、核被告所為，係犯刑法第185條之3第1項第1款之公共危險罪
    嫌。被告曾受犯罪事實欄所載之有期徒刑執行完畢，此有刑
    案資料查註紀錄表附卷足參，其於5年內故意再犯本件有期
    徒刑以上之罪，為累犯，請依刑法第47條第1項規定，加重
    其刑。
三、依刑事訴訟法第251條第1項提起公訴。
    此　致
臺灣臺中地方法院
中　　華　　民　　國　 110　　年　　11　　月　　5 　　日
                              檢  察  官　張容姍
本件正本證明與原本無異
中　　華　　民　　國　 110　　年　　11　　月　　8 　　日
                              書  記  官  黃姿喻